# 正在注册过程中的企业是否合并？

提问人：haifanz 时间：2011-09-26 16:12:17
公司出资新成立一家公司，持股60%，符合合并条件，投资款已经支付，完成验资程序。到月底，新公司还在经有关部门审批过程中，尚未拿到批文和营业执照。请问合并报表如何处理？ 1 、不合并，会导致合并报表货币资金和长期股权投资都临时性波动。（母公司已经做了货币资金减少和长期股权投资增加） 2 、合并，做新公司货币资金 *元，实收资本*元的简单报表，然后进行合并抵消。但这否符合合并条件呢？会导致少数股东权益增加。 3 、合并阶段将支出的投资款不视为投资，而视为预付账款，做借：预付账款，贷：长期股权投资。
请问哪种处理方法更好？谢谢！

回答人：chenyiwei
正在办理注册过程中的筹建公司，作为一个独立的会计主体（虽然尚未取得法人资格）也是母公司控制的，应纳入母公司的合并范围，并将其他少数股东已缴纳的出资确认为少数股东权益。 从另一方面考虑，母公司投出的这笔货币资金从未脱离母公司的控制，所以不应被排除出合并范围。

回答人：chenyiwei
回复 haifanz 的帖子
合并报表层面，相当于该 60 万被冻结，但在合并报表层面不因此形成新的资产或负债。可在合并报表层面列报为“支付的其他与经营活动有关的现金”处理，到验资款解冻后转回。少数股东投入的 40 万也在解冻同时确认为“吸收投资收到的现金”。